【裁判字號】    99,訴,1904
【裁判日期】    990809
【裁判案由】    毒品危害防制條例
【裁判全文】
臺灣臺中地方法院刑事判決              99年度訴字第1904號
公  訴  人  臺灣臺中地方法院檢察署檢察官
被      告  甲○○
上列被告因違反毒品危害防制條例案件，經檢察官提起公訴（99
年度偵字第10848、12141號），被告於本院準備程式中就被訴之
事實為有罪之陳述，經本院合議庭裁定由受命法官獨任進行簡式
審判程序審理，判決如下：
    主      文
甲○○幫助施用第一級毒品，累犯，處有期徒刑伍月，如易科罰
金，以新臺幣壹仟元折算壹日。
    事實及理由
壹、程式方面
    刑事訴訟法第273條之1第1 項規定除被告所犯為死刑、無期
    徒刑、最輕本刑為3 年以上有期徒刑之罪或高等法院管轄第
    一審案件者外，於審判期日前之程式進行中，被告先就被訴
    事實為有罪之陳述時，審判長得告知被告簡式審判程式之旨
    ，並聽取當事人、代理人、辯護人及輔佐人之意見後，裁定
    進行簡式審判程式。查本案被告甲○○被訴違反毒品危害防
    制條例案件，非前開不得進行簡式審判程式之案件，經被告
    於本院審理時就被訴之事實為有罪之陳述，且經本院告知被
    告簡式審判程式之旨，聽取被告及檢察官之意見後，爰依刑
    事訴訟法第273 條之1第1項規定裁定改依簡式審判程式審判
    之，先予敘明。
貳、實體方面
一、犯罪事實：
（一）甲○○前於民國89年間，因施用毒品案件，經臺灣彰化地
      方法院裁定送觀察、勒戒後，認無繼續施用毒品之傾向，
      於89年12月18日釋放，並由臺灣彰化地方法院檢察署檢察
      官以89年度毒偵字第6003號為不起訴處分確定；又於90年
      間因施用毒品案件，經同院裁定送觀察、勒戒後，認無繼
      續施用毒品之傾向，於90年2 月21日釋放，並由同署檢察
      官以90年度毒偵字第390 號為不起訴處分確定；復於同年
      因施用毒品案件，經同署檢察官聲請強制戒治並提起公訴
      ，強制戒治部分，經同院裁定令入戒治處所施以強制戒治
      ，於91年3 月28日停止戒治交付保護管束，於91年10月16
      日保護管束期滿未經撤銷，視為執行完畢，所涉刑案部分
      ，經同院以90年度員簡字第408號判處有期徒刑3月確定，
      於91年10月28日易科罰金執行完畢；再於93年間因施用毒
      品及傷害案件，分別經同院以93年度訴字第848 號判處有
      期徒刑10月、6月，應執行有期徒刑1年2月確定，及臺灣
      南投地方法院以93年投刑簡字第599 號判決判處拘役30日
      ，接續執行至94年11月24日縮刑期滿執行完畢（本件構成
      累犯）。詎其猶未悛悔警惕，明知海洛因係毒品危害防制
      條例所列之第一級毒品，不得施用及持有，且明知其妻柯
      美枝（施用毒品部分，另經臺灣臺中地方法院檢察署檢察
      官為緩起訴處分）有施用第一級毒品海洛因（下稱海洛因
      ）之惡習，竟基於幫助柯美枝施用第一級毒品之犯意，於
      98年8月20日不詳時間，在其2人位於臺中市○○區○○路
      4段172號租屋處內，以將海洛因置於注射針筒內摻水後施
      打於柯美枝手臂血管之方式，幫助柯美枝施用海洛因1 次
      。嗣於98年8 月22日因柯美枝施用海洛因為警查獲後，而
      於98年9 月23日臺灣臺中地方法院檢察署檢察官詢問時供
      出上情。
（二）案經臺灣臺中地方法院檢察署檢察官自動檢舉簽分後偵查
      起訴。
二、上開犯罪事實，業經被告甲○○於警詢時、偵查中及本院準
    備程序時均坦承不諱，核與證人柯美枝於偵查中所具結證述
    情節相符，且證人柯美枝同意於98年8 月22日於警局所採集
    之尿液經送驗，結果呈海洛因之代謝物嗎啡陽性反應乙節，
    復有中山醫學大學附設醫院檢驗科藥物檢測中心98年8 月26
    日尿液檢驗報告、臺中市警察局第五分局委託尿液檢驗代號
    與真實姓名對照表及臺灣臺中地方法院檢察署98年毒偵字第
    3505號緩起訴處分書各1 份在卷可稽，是被告甲○○確有於
    如犯罪事實欄所載之時、地幫助證人柯美枝施用海洛因1 次
    之犯行至明，足認被告前揭自白與事實相符，堪予採信。本
    案事證明確，被告犯行洵堪認定，應依法論科。
三、核被告甲○○所為，係犯刑法第30條第1 項、毒品危害防制
    條例第10條第1 項之幫助施用第一級毒品罪。而被告因幫助
    施用而持有第一級毒品之低度行為，為其幫助施用之高度行
    為所吸收，不另論罪。又被告有如事實欄所載犯罪科刑及刑
    之執行情形，有臺灣高等法院被告前案紀錄表在卷可稽，其
    於有期徒刑執行完畢後5 年內，故意再犯本案有期徒刑以上
    之罪，為累犯，應依法加重其刑。再者，被告係基於幫助證
    人柯美枝施用海洛因之犯意而為前開犯行，為幫助犯，應依
    刑法第30條第2 項之規定，按正犯之刑減輕之，並依法先加
    後減之。爰審酌被告幫助他人施用海洛因，助長施用毒品之
    惡風，戕害他人身心健康，行為殊無足取，亦對社會治安造
    成危害，應予非難，兼衡被告犯罪之動機、目的、所幫助證
    人柯美枝施用之毒品次數及數量非鉅，並念其犯後坦認上開
    犯行，態度尚可等一切情狀，量處如主文所示之刑，並諭知
    易科罰金之折算標準，以示儆懲。
據上論斷，應依刑事訴訟法第273條之1第1項、第299條第1 項前
段，毒品危害防制條例第10條第1 項，刑法第11條前段，第30條
第1項、第2項、第47條第1項、第41條第1項前段，判決如主文。
本案經檢察官乙○○到庭執行職務。
中    華    民    國    99    年    8     月    9     日
                  刑事第四庭  法  官 潘曉玫
以上正本證明與原本無異。
如不服本判決應於收受判決後10日內向本院提出上訴書狀，並應
敘述具體理由；其未敘述上訴理由者，應於上訴期間屆滿後20日
內向本院補提理由書（均須按他造當事人之人數附繕本）「切勿
逕送上級法院」。
                              書記官 張齡方
中    華    民    國    99    年    8     月    9     日
附錄本案論罪科刑法條全文：
毒品危害防制條例第十條
施用第一級毒品者，處六月以上五年以下有期徒刑。
施用第二級毒品者，處三年以下有期徒刑。

司法院資訊處製作；財團法人民間司法改革基金會備份。
